臺灣新北地方法院民事裁定
111年度聲字第168號
聲  請  人  劉陳香妹
法定代理人  劉正德  


相  對  人  王建明  


上列當事人間聲請停止執行事件，本院裁定如下：
    主    文
聲請人為相對人供擔保新臺幣壹佰捌拾萬元後，本院一一一年度
司執字第七三六三三號拍賣抵押物事件之強制執行程序，於本院
一一一年度訴字第一三三二號塗銷最高限額抵押權登記事件判決
確定、和解或撤回起訴前應暫予停止。　　
    理  由
一、聲請意旨略以：相對人前以本院111年度司拍字第149號裁定
    （下稱系爭裁定）為執行名義，聲請對聲請人所有如附表所
    示之不動產（下稱系爭不動產）為強制執行，經本院民事執
    行處以111年度司執字第73633號拍賣抵押物強制執行事件（
    下稱系爭執行事件）受理。又聲請人已對相對人起訴請求塗
    銷系爭不動產之最高限額抵押權登記（下稱系爭抵押權登記
    ），現由本院以111年度訴字第1332號塗銷最高限額抵押權
    登記事件（下稱系爭塗銷抵押權登記事件）審理中，故有停
    止執行之必要。爰聲請准予裁定系爭執行事件之強制執行程
    序，於系爭塗銷抵押權登記事件終結前停止執行等語。
二、按有回復原狀之聲請，或提起再審或異議之訴，或對於和解
    為繼續審判之請求，或提起宣告調解無效之訴、撤銷調解之
    訴，或對於許可強制執行之裁定提起抗告時，法院因必要情
    形或依聲請定相當並確實之擔保，得為停止強制執行之裁定
    ，強制執行法第18條第2項定有明文。另按抵押人如以許可
    執行裁定成立前實體上之事由，主張該裁定不得為執行名義
    而提起訴訟時，其情形較裁定程序為重，依「舉輕明重」之
    法理，並兼顧抵押人之利益，則抵押人自得依強制執行法第
    18條第2項之規定，聲請為停止執行之裁定。再者，抵押人
    本此裁定所供之擔保，係以擔保抵押權人因抵押人聲請停止
    強制執行不當，可能遭受之損害獲得賠償為目的。是法院定
    此項擔保，其數額應依標的物停止執行後，抵押權人未能即
    時受償或利用該標的物所受之損害額，或其因另供擔保強制
    執行所受之損害額定之，非以標的物之價值或其債權額為依
    據（最高法院95年度台抗字第104號裁定意旨參照）。　
三、經查：
  ㈠相對人即債權人以系爭裁定為執行名義，聲請對系爭不動產
    為強制執行，經本院以系爭執行事件受理在案，尚未執行終
    結等情等情，業經調取系爭執行事件卷宗查核無訛。又聲請
    人業以兩造間無債權債務關係，系爭抵押權登記係未經聲請
    人同意而設定為由，向本院提起系爭塗銷抵押權登記事件等
    情，亦經調取系爭塗銷抵押權登記事件卷宗核閱屬實，審酌
    系爭塗銷抵押權登記事件並非顯無理由，而系爭執行事件之
    強制執行程序倘繼續執行，勢難回復原狀等節，是聲請人聲
    請停止系爭執行事件之強制執行程序，揆諸前揭法條規定，
    洵屬有據，自應准許。
  ㈡再者，相對人聲請強制執行所主張之債權額為新臺幣（下同
    ）800萬元，相對人因停止執行所受之損害，應為系爭塗銷
    抵押權登記事件未確定而停止執行期間，其本得利用上開金
    額而未能利用之利息損失，是本件應以此為停止執行擔保額
    之計算依據。又系爭塗銷抵押權登記事件係屬應適用通常訴
    訟程序之事件，且其訴訟標的價額已逾150萬元，依法屬於
    得上訴第三審之事件，本院參酌各級法院辦案期限實施要點
    ，民事第一審審判案件辦案期限為1年4月，第二審為2年，
    第三審為1年，加計裁判送達、上訴、分案等期間，推估兩
    造間系爭塗銷抵押權登記事件審理期限約需4年6月，爰以此
    計算本件獲准停止執行，因而致相對人執行延宕之期間所生
    利息，認相對人因停止執行所受損害為上開債權額之法定遲
    延利息應以180萬元為適當【計算式：800萬元×5%×（4＋6/12
    ）年＝180萬元】，爰酌定相當之擔保金額180萬元予以准許
    之。
四、依強制執行法第18條第2項，裁定如主文。
中　　華　　民　　國　　111 　年　　8 　　月　　4 　　日
                  民事第七庭    法　官　李宇銘
以上正本係照原本作成。
如對本裁定抗告須於裁定送達後10日內向本院提出抗告狀，並繳
納抗告費新臺幣1,000元。
中　　華　　民　　國　　111 　年　　8 　　月　　4 　　日
　　　　　　　　　　　　        書記官  李律廷
附表：
編 號                    土地坐落     面       積  權      利  範      圍   縣  市  鄉鎮市區    段 小  段  地  號 平 方 公 尺  1  新北市  樹林區  復興    1198  366 828/10000 2  新北市  樹林區  復興    1204 2 1/6 



編 號 建號 建物坐落地號 建物門牌 主要建築材料及房屋層數 建物面積 (平方公尺) 附屬建物 (平方公尺) 權利範圍 1 2130 新北市○○區○○段0000地號 新北市○○區○○街00巷00號 鋼筋混凝土造、5層 層次面積：103.53  雨遮：4.57 全部